臺灣板橋地方法院交通事件裁定　　　 100年度交聲字第2511號
原處分機關　交通部公路總局臺北區監理所
受處分人即
異　議　人　賴永傑
上列受處分人即異議人因不服交通部公路總局臺北區監理所於民
國100 年7 月15日所為北監營裁字第裁40-C00000000號違反道路
交通管理事件裁決書所為處分，聲明異議，本院裁定如下：
    主  文
異議駁回。
    理  由
一、原處分意旨略以：受處分人即異議人賴永傑於民國100 年6
    月17日19時20分許，騎乘車牌號碼F2A-697 號普通重型機車
    ，行經新北市○○區○○路大觀橋，經新北市政府警察局板
    橋分局大觀派出所舉發「駕車行經有燈光號誌管制之交岔路
    口闖紅燈（左轉環河路）」之違規，爰依道路交通管理處罰
    條例第53條第1 項、第63條第1 項第3 款（裁決書漏引第3
    款，應予補充）之規定處罰鍰新台幣（下同）1,800 元，並
    記違規點數3 點。
二、異議意旨略以：伊經過路口時還是黃燈，紅燈亮起時，伊已
    經通過道路停止線，應當快速通過該路口，系爭路口並未架
    設監視器，無法確認伊有違規行為，故請求撤銷原處分，爰
    聲明異議云云。
三、按汽車駕駛人，行經有燈光號誌管制之交岔路口闖紅燈者，
    處新臺幣1,800 元以上5,400 元以下罰鍰，並記違規點數3
    點，道路交通管理處罰條例第53條第1 項、第63條第1 項第
    3 款分別定有明文。
四、經查：
（一）本件情形，業經證人即新北市政府警察局板橋分局大觀派
      出所員警邱致閔於本院中結證稱：伊當時著制服騎警車，
      正前往執行戶口普查業務，在前往途中發現異議人闖紅燈
      ；當時是晚間7 時10、20分左右，伊騎警車跟在異議人後
      面，伊和異議人中間並無其他車輛，距離異議人目測約2
      公尺；伊看到異議人有往上看了一下號誌，印象中他好像
      有停在停止線後面，左右看了一下，左右沒車的時候就左
      轉；（問：異議人往上看了一下號誌，當時號誌是什麼）
      紅燈，伊停在異議人車輛後面等紅燈，伊已經停下來了；
      因為伊從環河道路右轉大觀橋的時候，正好看到大觀橋與
      環河路口的號誌是從黃燈變紅燈，伊就騎往路口並停下來
      等紅燈，伊確定異議人是在紅燈5 秒左右左轉的等語（本
      院卷第23-24 頁），並有新北市政府警察局新北市警交大
      字第C00000000 號舉發違反道路交通管理事件通知單影本
      、證人邱致閔當庭所繪現場圖各1 紙在卷可稽，衡以證人
      為執勤警員，僅係於執行勤務適時發現異議人有上開情形
      而逕行舉發，其與異議人素不相識，復無怨隙，應無甘冒
      觸犯偽證之罪責，故意構詞誣陷異議人之必要，堪信證人
      邱致閔上開證述，應為真實可採，則以證人邱致閔於前揭
      時地係位於系爭路口中間之地理位置，對於系爭路口號誌
      顯示紅燈自無看錯之可能，且證人邱致閔距離異議人僅2
      公尺，中間並無其他車輛，係於見到異議人違規後，即鳴
      警鈴攔停異議人，足認異議人行經上揭路口確有紅燈左轉
      之違規行為。異議人空言辯稱經過道路停止線時尚為黃燈
      云云，顯係事後卸責之詞，洵無足採。
（二）異議人雖另認應提出路口監視錄影畫面等確實證據云云。
      惟按交通違規行為態樣甚多，若全數均以得即時利用之科
      學儀器取得證據，不但所費不貲，亦有實際執行上之困難
      ，而汽機車駕駛人闖紅燈違規行為之取締，揆其行為本質
      ，多係發生於瞬間，通常多委由當場執行取締違規公務員
      之認識及判斷，且必須為立即之取締作為，此為達成維持
      交通秩序目的所必要，且依道路交通管理處罰條例之規定
      ，此種當場之立即性舉發違規，僅依警員之認知判斷已足
      ，並無須另有其他積極佐證（如其他目擊證人或必須拍攝
      照片等），始構成處分要件之規定，故異議人前揭辯稱警
      員應提出應提出路口監視錄影畫面等確實證據云云，尚無
      可採。
五、綜上，異議人於前述時間、地點，有騎車行經有燈光號誌管
    制之交岔路口闖紅燈之交通違規事實已臻明確，原處分機關
    依道路交通管理處罰條例第53條第1 項、第63條第1 項第3
    款之規定，裁處異議人罰鍰1,800 元，並記違規點數3 點，
    核無不當，異議人之異議為無理由，自應駁回。
據上論斷，應依道路交通事件處理辦法第18條，裁定如主文。
中    華    民    國   100    年    12    月    22    日
                  刑事第十四庭法  官  俞秀美
上列正本證明與原本無異。
如不服本裁定，應於裁定送達後五日內敘明抗告理由，向本院提
出抗告狀。
                              書記官  謝怡貞
中    華    民    國   100    年    12    月    22    日